臺灣高等法院民事裁定　　　　　　　　　 96年度抗字第210號
抗　告　人　甲○○
上列抗告人因與相對人雅銘建設股份有限公司間撤銷假扣押事件
，對於中華民國95年12月29日臺灣桃園地方法院95年度全聲字第
401號裁定提起抗告，本院裁定如下：
    主    文
抗告駁回。
抗告訴訟費用由抗告人負擔。
    理    由
一、按本案尚未繫屬者，命假扣押之法院應依債務人之聲請，命
    債權人於一定期間內起訴。債權人不於第1項期間內起訴者
    ，債務人得聲請命假扣押之法院撤銷假扣押裁定。民事訴訟
    法第529條第1項、第4項分別定有明文。而民事訴訟法第529
    條第1項所謂之起訴，係指依訴訟程序提起訴訟，得以確定
    私權之存在，而取得確定判決者而言，債權人起訴所請求之
    事項，須與其聲請假扣押時，依同法第525條第1項第2款所
    表明之請求相符，如起訴請求之原因事實與原聲請保全之原
    因事實不相同，自不能認已就其所欲保全之請求起訴。
二、相對人聲請意旨略以：抗告人聲請原法院95年度裁全字第35
    12號假扣押裁定，將相對人之財產在新台幣44萬元之範圍內
    假扣押，並以原法院95年度執全字第1791號對相對人之財產
    查封在案。經相對人聲請限期起訴，原法院以95年度聲字第
    750號裁定命抗告人應於裁定送達後7日內，就其欲保全執行
    之請求向管轄法院起訴，惟抗告人至今仍未提起訴訟，爰聲
    請撤銷原法院95年度裁全字第3512號假扣押裁定等語。經查
    ，抗告人以相對人銷售尊品社區之房地予相對人，然該社區
    2樓中庭花園卻興建於私有巷道之上，而遭主管機關拆除，
    地面層之會議室亦屬違建，因認相對人之給付顯不合債之本
    旨，應負不完全給付之損害賠償責任等原因事實聲請假扣押
    。原法院以95年度裁全字第3512號裁定准抗告人假扣押之聲
    請，並依相對人之聲請，以95年度聲字第750號裁定命抗告
    人限期起訴。惟核抗告人既主張其為系爭房地之買受人而聲
    請假扣押，即應以其名義提起訴訟方屬同一原因事實，若以
    非假扣押聲請人之名義提起訴訟，因權利主體不同，難認係
    屬同一原因事實。而抗告人未遵期提起訴訟，有民事紀錄科
    查詢表可按。原法院因而依相對人之聲請，撤銷假扣押裁定
    ，並無不合。抗告意旨以抗告人係代潘勇成簽署系爭買賣合
    約，故以抗告人之名義聲請假扣押，然於本案起訴時則以立
    約當事人潘勇成之名義提起訴訟，該起訴之請求與本件假扣
    押之請求同一，故已提出本案請求云云，指摘原裁定不當，
    求予廢棄，為無理由。
三、據上論結，本件抗告為無理由，爰裁定如主文。
中　　華　　民　　國　　96　　年　　3 　　月　　 3　　日
    　　　　　　    民事第十一庭
                        審判長法　官    鄭雅萍
　　　　　　　　　　　　　　  法　官    蘇芹英
　　　　　　　　　　　　　　  法　官    薛中興
正本係照原本作成。
不得再抗告。
中　　華　　民　　國　　96　　年　　3 　　月　　5 　　日
　　　　　　　　　　　　　　　書記官    黃瑞芬
